# 陈版好，有个上市公司增发过程中关联交易问题咨询

提问人：strieuy 时间：2020-12-04 15:33:11
上市公司A增发股权收购同一控制下的公司B。
在收购之前，集团公司与B公司的日常交易价格不是很公允，与市场价比要低15%左右，差额视同于服务费。
而上市公司收购后，这个服务费是不会在收取的。
目前出现这样的情况： 1 、我们在做B公司报表时，对基准日前两年一期报表进行恢复，视同于按照公允价格交易进行调整，这样就回出现应收集团公司款项，金额很大。而这笔款项是不收回的，属于以前年度的。因此报表虚列了其他应收及未分配利润。 2 、如果不进行关联交易恢复，那么报表的利润又是亏损的，与实际情况完全不符，差额在 2 亿左右。企业正常所得税汇算都已结束。
现在比较疑惑，收购日的报表怎么处理的问题。

回答人：chenyiwei
可以考虑采用以下两种方式之一处理：
1 、对历史期间报表按照公允的收入、成本进行调整，差额按权益性交易原则冲减权益（需在附注中对此予以说明）；
2 、由于实际交易价格低于公允价值，就按实际交易价格计量收入，不再调整。